【裁判字號】    97,交抗,715
【裁判日期】    970630
【裁判案由】    聲明異議
【裁判全文】
臺灣高等法院臺中分院刑事裁定         97年度交抗字第715號
抗  告  人
即受處分人  甲○○
上列抗告人因違反道路交通管理處罰條例聲明異議案件，不服臺
灣台中地方法院中華民國97年5月27日所為裁定(97年度交聲字第
1347號），提起抗告，本院裁定如下：
    主  文
抗告駁回。
    理  由
一、抗告人即受處分人甲○○（下稱受處分人）抗告意旨略以：
    (一)違規地點規劃停車格之線條已模糊不清，無法辨識，且受
    處分人及同事已停放一年多，均無任何違規之問題。(二)違規
    地點係經受處分人提出抗告後，警察才到此區域重劃明顯清
    楚的停車格線，警察事後的補救動作，與本案無關，受處分
    人並無違規的情事，爰提起抗告請求撤銷原裁定云云。
二、按人行道不得臨時停車，道路交通安全規則第111條第1項第
    1款定有明文。經查，受處分人所有之RP8-302號輕機車，於
    民國97年3月7日，係停放在立有「人行道禁停機車（規劃區
    除外）」告示牌之人行道上，而當時該人行道尚未規劃停車
    格之事實，有警方所提供顯示日期為97年3月7日之逕行舉發
    照片在卷可稽，堪信為真實。依上開「人行道禁停機車（規
    劃區除外）」之告示牌所示，即意指機車於人行道上僅能停
    放於規劃區域之停車格內，於規劃區域外則禁止停放機車。
    而該人行道是否屬於有停車格之規劃區域，而可以停放機車
    ，則應以該路段有無繪製停車格為認定之依據。經查，受處
    分人於案發當時停放機車之位置，該處並無規劃停車格等情
    ，此有臺中市警察局 97年5月14日中市警交字第0970034817
    號函及所附之現場繪圖、取締照片在卷可查（見原審卷第14
    至20頁），依該函所附顯示日期為97年3月7日之取締照片所
    示，可明顯看出受處分停放機車所在之人行道地面上並未有
    任何白色線條所繪製之停車格（即非屬規劃區），且該處又
    立有「人行道禁停機車（規劃區除外）」之告示牌。是受處
    分人於人行道地面上無規劃可停放機車之位置任意停放機車
    ，顯已違反在人行道不得臨時停車之規定。本件受處分人違
    規事證明確，原審認原處分機關以受處分人違反道路交通管
    理條例第56條第1項第1款規定，而裁處罰鍰新臺幣 600元，
    並無不當，而駁回受處分人之異議，經核並無違誤，受處分
    人猶執前詞指摘原裁定不當，為無理由，應予駁回。
三、據上論結，應依道路交通案件處理辦法第26條，刑事訴訟法
    第412條，裁定如主文。
中    華    民    國    97    年    6     月    30    日
            刑事第十庭    審判長法  官  林  照  明
                                法  官  林  欽  章
                                法  官  蔡  名  曜
上列正本證明與原本無異。
不得再抗告。
                                書記官  劉  恒  宏
中    華    民    國    97    年    7     月    4     日


司法院資訊處製作；財團法人民間司法改革基金會備份。
